---
title: "Ejercicios sobre la dataset de Vuelos en Nueva York"
output:
  html_document:
    df_print: paged
---

```{r setup, include=FALSE}
knitr::opts_chunk$set(echo = TRUE)
```

## Inicializacion y limpieza.

Carga del dataset.

```{r carga}
library(nycflights13)
fligths<-nycflights13::flights
```

Nombres de columnas.

```{r columnas}
names(flights)
```

Medidas de resumen del dataset.

```{r resumen}
summary(fligths)
```

Vemos que hay columnas con valores NA.

Contamos cantidad de observaciones.

```{r}
nrow(flights)
```

Contamos cantidad de observaciones que tengan almenos un atributo en NA.

```{r}
sum(!complete.cases(flights))
```

Vemos que porcentaje del total de observaciones son las incompletas (tienen NA en algun atributo).

```{r}
(sum(!complete.cases(flights)) / nrow(flights)) * 100
```

Son casi un 3% de las observaciones. Vamos a eliminarlas.

```{r}
flights_clean <- na.omit(flights)
```

Chequemos si las filas eliminadas fueron las espeadas.

```{r}
nrow(flights) - sum(!complete.cases(flights)) == nrow(flights_clean)
```

## Ejercicios

### Que arribaron con un retraso de mas de dos horas.

Filtro.

```{r}
flights_1 <- flights_clean[flights_clean$arr_delay < -2,]
```

Contamos observaciones que cumplen el filtro.

```{r}
nrow(flights_1)
```

Mostramos primeros 5, solo columnas de datos identificatorios del vuelo.

```{r}
flights_1[1:5, which(names(flights_1) %in% c("carrier","flight","sched_arr_time","arr_time"))]
```


### Volaron hacia Houston (IAH o HOU)

Filtro.

```{r}
flights_2 <- flights_clean[flights_clean$dest %in% c("HOU","IAH"),]
```

Contamos observaciones que cumplen el filtro.

```{r}
nrow(flights_2)
```

Mostramos primeros 5, solo columnas de datos identificatorios del vuelo.

```{r}
flights_2[1:5, which(names(flights_2) %in% c("carrier","flight","dest"))]
```

### Fueron operados por United, American o Delta.

Listado de carriers en el dataset.

```{r}
unique(flights_clean$carrier)
```

Filtro.

```{r}
flights_3 <- flights_clean[flights_clean$carrier %in% c("UA","AA", "DL"),]
```

Contamos observaciones que cumplen el filtro.

```{r}
nrow(flights_3)
```

Mostramos primeros 5, solo columnas de datos identificatorios del vuelo.

```{r}
flights_3[1:5, which(names(flights_3) %in% c("carrier","flight","dest"))]
```

### Salieron en Verano (Julio, Agosto y Septiembre)

Filtro.

```{r}
flights_4 <- flights_clean[flights_clean$month %in% c(9, 10, 11),]
```

Contamos observaciones que cumplen el filtro.

```{r}
nrow(flights_4)
```

Mostramos primeros 5, solo columnas de datos identificatorios del vuelo.

```{r}
flights_4[1:5, which(names(flights_4) %in% c("carrier","flight","month"))]
```

### Arrivaron mas de dos horas tarde, pero salieron bien.

Filtro.

```{r}
flights_5 <- flights_clean[flights_clean$dep_delay == 0 & flights_clean$arr_delay > 2,]
```

Contamos observaciones que cumplen el filtro.

```{r}
nrow(flights_5)
```

Mostramos primeros 5, solo columnas de datos identificatorios del vuelo.

```{r}
flights_5[1:5, which(names(flights_5) %in% c("carrier","flight","dep_time","sched_arr_time","arr_time"))]
```

### Salieron entre medianoche y las 6 am.

Filtro.

```{r}
flights_6 <- flights_clean[flights_clean$dep_time >= 0000 & flights_clean$dep_time <= 0600,]
```

Contamos observaciones que cumplen el filtro.

```{r}
nrow(flights_6)
```

Mostramos primeros 5, solo columnas de datos identificatorios del vuelo.

```{r}
flights_6[1:5, which(names(flights_6) %in% c("carrier","flight","dep_time"))]
```