---
title: "ejercicios-resultos-r-practico-1"
output: html_document
---

```{r setup, include=FALSE}
knitr::opts_chunk$set(echo = TRUE)
```

# Practico 1 de la clase del 19 de mayo grupo alfa.

# Carga y limpieza.

```{r}
data <- read.csv("http://archive.ics.uci.edu/ml/machine-learning-databases/breast-cancer-wisconsin/wdbc.data",header=FALSE)
```

Nombres de columnas.
```{r columnas}
names(data)
```

Removemos priemra columna que es un atributo de identificacion.
```{r}
data <- data[-1]
```

Veo la cantidad de observaciones
```{r}
nrow(data)
```

Medidas de resumen del dataset.
``` {r}
summary(data)
```

La Columna "V2" con valores "B" y "M" son los labels de cada observacion.

Contamos cantidad de observaciones que tengan almenos un atributo en NA.
```{r}
sum(!complete.cases(data))
```

## Ejrcicio 1. 
## Mejore el rendimiento utilizando una normalizacion con z-scores provista por la funcion scale() de R.

### Primero armamos con minmax y luego lo evaluamos.

Normalizamos los valores con minmax.
```{r echo=TRUE}
normalize_minmax <- function(x) {
  return ((x-min(x))/(max(x)-min(x)))
}
```

Vemos si estamos bien.
```{r echo=TRUE}
normalize_minmax(c(1,2,3,4,5))
normalize_minmax(c(10,20,30,40,50))
```

Aplicamos la normalizacion al conjunto de datos.
```{r echo=TRUE}
data_n_minmax <- as.data.frame(lapply(data[2:31], normalize_minmax))
summary(data_n_minmax$V3)
summary(data_n_minmax$V8)
```

Dividimos el conjunto de datos en datos para entrenar y datos para validar.
```{r echo=TRUE}
data_n_minmax_train <- data_n_minmax[1:469, ]
data_n_minmax_test  <- data_n_minmax[470:569, ] 
```

```{r echo=TRUE}
data_n_minmax_train_labels <- data[1:469, 1]
data_n_minmax_test_labels  <- data[470:569, 1]
```

Aplicamos knn.
```{r echo=TRUE}
library(class)
data_minmax_test_pred <- knn(train=data_n_minmax_train, test=data_n_minmax_test, cl=data_n_minmax_train_labels, k=21)
```

### Ahora vamos con z-score y luego lo evaluamos.

Normalizamos los valores con z-score
```{r echo=TRUE}
normalize_std <- function(x) {
  return (as.data.frame(scale(x)))
}
```

Vemos si estamos bien.
```{r echo=TRUE}
normalize_std(c(1,2,3,4,5))
normalize_std(c(10,20,30,40,50))
```

Aplicamos la normalizacion al conjunto de datos.
```{r echo=TRUE}
data_n_std <- as.data.frame(lapply(data[2:31], normalize_std))
summary(data_n_std$V3)
summary(data_n_std$V8)
```

Dividimos el conjunto de datos en datos para entrenar y datos para validar.
```{r echo=TRUE}
data_n_std_train <- data_n_std[1:469, ]
data_n_std_test  <- data_n_std[470:569, ] 
```

```{r echo=TRUE}
data_n_std_train_labels <- data[1:469, 1]
data_n_std_test_labels  <- data[470:569, 1]
```

Aplicamos knn.
```{r echo=TRUE}
library(class)
data_std_test_pred <- knn(train=data_n_std_train, test=data_n_std_test, cl=data_n_std_train_labels, k=21)
```

Evaluamos datos predicho contra datos reales tanto para minmax como para z-score.
```{r echo=TRUE}
library(gmodels)
CrossTable(x=data_n_minmax_test_labels, y=data_minmax_test_pred, prop.chisq = FALSE)
CrossTable(x=data_n_std_test_labels, y=data_std_test_pred, prop.chisq = FALSE)
```

### Resultado.
No vemos mejoras con solo normalizar con z-score.

## Ejercicio 2. 
### Pruebe algunos valores alternativos de k=1, 5,  11, 15, 21 y seleccione el mejor valor de k.

Aplicamos knn.
```{r echo=TRUE}
library(class)
data_std_test_pred_k1 <- knn(train=data_n_std_train, test=data_n_std_test, cl=data_n_std_train_labels, k=1)
data_std_test_pred_k5 <- knn(train=data_n_std_train, test=data_n_std_test, cl=data_n_std_train_labels, k=5)
data_std_test_pred_k11 <- knn(train=data_n_std_train, test=data_n_std_test, cl=data_n_std_train_labels, k=11)
data_std_test_pred_k15 <- knn(train=data_n_std_train, test=data_n_std_test, cl=data_n_std_train_labels, k=15)
data_std_test_pred_k21 <- knn(train=data_n_std_train, test=data_n_std_test, cl=data_n_std_train_labels, k=21)
```

Evaluamos datos predicho contra datos reales tanto para minmax como para z-score.
```{r echo=TRUE}
library(gmodels)
CrossTable(x=data_n_std_test_labels, y=data_std_test_pred_k1, prop.chisq = FALSE)
CrossTable(x=data_n_std_test_labels, y=data_std_test_pred_k5, prop.chisq = FALSE)
CrossTable(x=data_n_std_test_labels, y=data_std_test_pred_k11, prop.chisq = FALSE)
CrossTable(x=data_n_std_test_labels, y=data_std_test_pred_k15, prop.chisq = FALSE)
CrossTable(x=data_n_std_test_labels, y=data_std_test_pred_k21, prop.chisq = FALSE)
```

### Resultado.
Observamos que con k=15 y k=21 se obtienen los mejores valores en la matriz de confusion, o sea, los valorems mas altos en la diagonal (Positivos-Verdaderos) y los mas bajos en el resto (Negativos-Falsos).

## Ejercicio 3.
### Mientras termina su merecido cafe verifique si el resultado cambia utilizando paciente elegidos aleatoriamente para el conjunto de validacion.
Tomamos un conjunto de pacientes aleatoriamente del data set para nuestro nuevo conjunto de validacion
```{r echo=TRUE}
sample_index = sample(c(1:569), size=100)
data_n_std_test_random <- data_n_std[sample_index, ]
data_n_std_test_random[1:5,]
```

Aplicamos knn pero para data_n_std_test_random
```{r echo=TRUE}
library(class)
data_std_test_pred_random_k1 <- knn(train=data_n_std_train, test=data_n_std_test_random, cl=data_n_std_train_labels, k=1)
data_std_test_pred_random_k5 <- knn(train=data_n_std_train, test=data_n_std_test_random, cl=data_n_std_train_labels, k=5)
data_std_test_pred_random_k11 <- knn(train=data_n_std_train, test=data_n_std_test_random, cl=data_n_std_train_labels, k=11)
data_std_test_pred_random_k15 <- knn(train=data_n_std_train, test=data_n_std_test_random, cl=data_n_std_train_labels, k=15)
data_std_test_pred_random_k21 <- knn(train=data_n_std_train, test=data_n_std_test_random, cl=data_n_std_train_labels, k=21)
```

Evaluamos datos predicho contra datos reales tanto para minmax como para z-score.
```{r echo=TRUE}
library(gmodels)
CrossTable(x=data_n_std_test_labels, y=data_std_test_pred_random_k1, prop.chisq = FALSE)
CrossTable(x=data_n_std_test_labels, y=data_std_test_pred_random_k5, prop.chisq = FALSE)
CrossTable(x=data_n_std_test_labels, y=data_std_test_pred_random_k11, prop.chisq = FALSE)
CrossTable(x=data_n_std_test_labels, y=data_std_test_pred_random_k15, prop.chisq = FALSE)
CrossTable(x=data_n_std_test_labels, y=data_std_test_pred_random_k21, prop.chisq = FALSE)
```
### Resultado.
Los resultados obtenidos llaman poderosamente la atencion ya que uno pensaría que al incluir pacientes que fueron utilizados para entrenar el modelo, en el grupo de test, los resultados serian sustancialemente mejores que la corrida previa (en la que se utilizaron pacientes fuera del grupo training). Sin embargo los resultados fueron todo lo opuesto, mostrando resultados peores para todos los valores de k probados.

